hr-HR: Klipni oblik/izgled tanjura: Prilagođeno/ostalo; Udubljeni (dished); Kupolasti; S ravnim vrhom; Obrnuta kupola; S udubljenjima za ventile; Ostalo
da: Stempeltop/fordybningsstil: Tilpasset/andet; Skålformet; Kuppelformet; Flad top; Omvendt kuppel; Ventiludskæringer; Andet
pl: Kształt denka/komory tłoka: Niestandardowy/inny; Wklęsły (dish); Wypukły (dome); Płaski (flat top); Odwrócony wypukły (reverse dome); Wycięcia na zawory; Inny
ru: Форма головки или днища поршня: На заказ / другое; С углублением; Куполообразные; С плоским днищем; Обратный купол; С выемками под клапаны; Другое
fr: Profil du dessus du piston: Personnalisé/autre; Creux; Dôme; Sommet plat; Dôme inversé; Dégagements de soupape; Autre
el: Σχήμα κορυφής/κοιλότητας του εμβόλου: Προσαρμοσμένο/άλλο; Κοίλο; Θολωτό; Επίπεδο; Αντίστροφα θολωτό; Με εσοχές βαλβίδων; Άλλο
ko: 피스톤 크라운/디시 방식: 맞춤형/기타; 디시드; 돔형; 플랫 탑; 리버스 돔; 밸브 릴리프; 기타
de: Art des Kolbenbodens bzw. der Kolbenmulde: Benutzerdefiniert/andere; Mulde; Gewölbt; Flach; Umgekehrte Wölbung; Ventilaussparungen; Andere
nb: Stempelkrone-/-skålstil: Egendefinert/annet; Fordypet; Kuppel; Flat topp; Omvendt kuppel; Ventilutsparinger; Annet
sk-SK: Štýl dna/koruny piestu: Vlastné/iné; Prehĺbené; Vyklenuté; Ploché; Obrátene vyklenuté; Výrezy pre ventily; Iné
ro-RO: Coroană de piston/tip disc: Personalizat/altele; Concav; Bombat; Cap plat; Bombat inversat; Cu adâncituri pentru supape; Altele
sv: Kolvkrona/skålform: Anpassad/övrigt; Skålformad; Kupol; Platt ovansida; Omvänd kupol; Ventilfickor; Övrigt
hu: Dugattyútető/-mélyedés stílusa: Egyedi/egyéb; Homorú; Domború; Lapos tetejű; Fordított domború; Szelepkönnyítéses; Egyéb
zh-CN: 活塞冠/碟形: 自定义/其他; 凹顶; 凸顶; 平顶; 倒凸顶; 带气门凹槽; 其他
lt-LT: Stūmoklio viršaus forma: Pasirinktinis / kita; Įgaubtas; Išgaubtas; Plokščias; Atvirkščias išgaubimas; Su išėmomis vožtuvams; Kita
vi: Kiểu đỉnh/đĩa pít-tông: Tùy chỉnh/khác; Đỉnh lõm; Đỉnh vòm; Đỉnh phẳng; Đỉnh vòm ngược; Cắt rãnh xupap; Khác
tr: Piston tepe/çanak stili: Özel/diğer; Çukur; Kubbeli; Düz üstlü; Ters kubbeli; Supap yuvalı; Diğer
sl-SI: Stil čela/vdolbine bata: Po meri/drugo; Vbočeno; Kupolasto; Z ravnim vrhom; Obrnjena kupola; Z utori za ventile; Drugo
en: Piston crown/dish style: Custom/other; Dished; Dome; Flat top; Reverse dome; Valve reliefs; Other
nl: Zuigerkroon-/komstijl: Op maat/overig; Hol; Koepel; Platte kop; Omgekeerde koepel; Klepuitsparingen; Overig
cs: Pístní korunka/miskový tvar: Vlastní/ostatní; S vybráním; Vypouklé (dome); Ploché (flat top); Obrácené vypouklé; S vybráním pro ventily; Ostatní
es: Estilo de corona y cavidad del pistón: Personalizado/otro; Cóncavo; Domo; Cabeza plana; Domo inverso; Relieves de válvula; Otro
th: ลูกสูบแบบหัวกลม/ทรงจาน: กำหนดเอง/อื่นๆ; เว้า; นูน; หัวเรียบ; นูนกลับด้าน; มีร่องหลบวาล์ว; อื่นๆ
pt-BR: Pistão coroa/cavidade estilo: Personalizado/outros; Côncavo; Cúpula; Topo plano; Cúpula invertida; Rebaixos de válvula; Outros
bg-BG: Стил на челото/вдлъбнатината на буталото: По поръчка / Друго; Вдлъбнати; Изпъкнали; Плоски; Обратно изпъкнали; С джобове за клапани; Друго
pt-PT: Estilo de coroa/prato do pistão: Personalizado/outro; Côncavo; Cúpula; Topo plano; Cúpula invertida; Rebaixos de válvulas; Outro
fi: Männän laen muoto: Mukautettu/muu; Kovera; Kupera; Tasapäinen; Käänteinen kupera; Venttiilisyvennykset; Muu
zh-TW: 活塞頂部/凹頂款式: 自訂/其他; 碟型; 圓頂型; 平頂型; 反向圓頂型; 氣門凹槽; 其他
ja: ピストンクラウン／ディッシュスタイル: カスタム/その他; ディッシュ; ドーム; フラットトップ; リバースドーム; バルブリリーフ付き; その他
it: Stile della corona/del piatto del pistone: Personalizzato/altro; Concavo; A cupola; Testa piatta; Cupola invertita; Sedi valvola; Altro